【裁判字號】    97,消債更,817
【裁判日期】    971124
【裁判案由】    更生
【裁判全文】
臺灣桃園地方法院民事裁定           97年度消債更字第817號
聲  請  人
即  債務人  甲○○
上列當事人聲請消費者債務清理事件，本院裁定如下：
    主  文
債務人甲○○自中華民國九十七年十一月二十四日十八時起開始
更生程序。
命司法事務官進行本件更生程序。
    理    由
一、按法院開始更生程序之裁定，應載明其年、月、日、時，並
    即時發生效力。次按法院裁定開始更生或清算程序後，得命
    司法事務官，進行更生或清算程序，必要時，得選任律師、
    會計師或其他適當之自然人或法人一人為監督人或管理人。
    消費者債務清理條例第45條第1 項、第16條第1 項分別定有
    明文。
二、本件債務人主張：其負欠金融機構債務合計達新臺幣（下同
    ）8,508,206 元，然其受僱於精誠資訊股份有限公司，每月
    收入約有109,979 元，每月應納房屋貸款為30,493元，而根
    據其95年間與最大債權銀行國泰世華商業銀行股份有限公司
    所簽署之無擔保債務協商機制協議書內容，每月應繳納之金
    額為61,058元，顯然高於其每月薪資所得，實已無法支應生
    活所需並清償上開債務，故其顯非因可歸責於己之事由致履
    行有重大困難，且其無擔保或無優先權之債務總額未逾1,20
    0 萬元，復未經法院裁定開始清算程序或宣告破產，爰向本
    院聲請更生等語。
三、經查：債務人所主張之上開事實，業據提出其於95年間與最
    大債權銀行簽署之協議書、96年度各類所得扣繳憑單、財團
    法人金融聯合徵信中心當事人綜合信用報告、財政部台灣省
    北區國稅局95年度綜合所得稅各類所得資料清單等件為證，
    且經本院依職權調查債務人94年度、95年度財產歸戶資料結
    果，債務人雖有房屋及土地各1 筆，惟該部分不動產確為債
    務人賴以生活所需，雖債務人自承每月有109,979 元之工作
    收入，然債務人每月房屋貸款支出為30,493元，且有扶養其
    父母、配偶與2 名子女之義務，於上開收入扣除房屋貸款費
    用、必要生活費用及支出後，所餘數額本即與上開債務總數
    相去甚遠，亦已無力清償95年度協商時所約定清償之債務協
    商條件（即每月還款61,058元），堪認債務人顯非因可歸責
    於己之事由致履行前述協議有重大困難，此外，本件又查無
    債務人有消費者債務清理條例第6 條第3 項、第8 條或第46
    條各款所定駁回更生聲請之事由存在，則債務人聲請更生，
    應屬有據，並依首揭規定命司法事務官進行本件更生程序，
    爰裁定如主文。
中    華    民    國    97    年    11    月    24    日
              民事第三庭    法      官  陳清怡
上為正本係照原本作成。
不得抗告。
中    華    民    國    97    年    11    月    24    日
                            書  記  官  劉璟佳


司法院資訊處製作；財團法人民間司法改革基金會備份。
